# 法定盈余公积计提

提问人：李多 鱼( ￣ ▽ ￣ ) 时间：2021-01-11 15:33:08
1 、 2017 年净利润 200 ， 2016 年未分配利润-100， 2017 年未按补亏后计提盈余公积 10 ，用当年净利提 20 。
2 、 2018 年净利润-20，未计提盈余公积，此时未分配利润余额 60 ，盈余公积余额 20 。
3 、 2019 年净利润 100 ，但未计提盈余公积（企业账面不计提，审计当年也忘计提）。
4 、 2020 年净利润 100 。
① 2017 年未按补亏后利润计提盈余公积，是否需在 2020 年更正？
② 2019 年未计提盈余公积，是否需在 2020 年补计提？
③一般情况下，盈余公积期末余额是否可以与未分配利润科目进行勾稽检查金额是否准确？

回答人：chenyiwei
2017 年度：应按补亏后的未分配利润提取法定盈余公积 10 ；
2019 年度：应补提当年度盈余公积。
上述事项均作为相应年度的前期差错予以更正。
由于不同年份的盈亏不同，以及历年未分配利润用于分配现金股利和转增资本，盈余公积用于补亏和转增资本等，两者之间经常是没有固定的比例关系的。